臺灣臺中地方法院民事簡易判決
111年度豐簡字第434號
原      告  臺灣新光商業銀行股份有限公司

法定代理人  李增昌  
訴訟代理人  梁雅鈴  
            許俊傑  
被      告  吳美惠  
上列當事人間請求給付簽帳卡消費款事件，本院於民國111年7月
26日言詞辯論終結，判決如下：
    主      文
一、被告應給付原告新臺幣135,704元，及自民國96年3月7日起
    至民國104年8月31日止，按週年利率百分之19.71計算之利
    息，及自民國104年9月1日起至清償日止，按週年利率百分
    之15計算之利息。
二、訴訟費用新臺幣1,440元由被告負擔。
三、本判決第一項原告勝訴部分得假執行。但被告如以新臺幣13
    5,704元為原告預供擔保，得免為假執行。
    事實及理由
壹、原告起訴主張：被告前向原告（即原誠泰商業銀行股份有限
    公司，嗣更名為臺灣新光商業銀行股份有限公司）申請信用
    卡使用，經原告核發後，被告即得持該信用卡在特約商店簽
    帳消費使用，被告依約應於每月繳款截止日前清償帳款，若
    有積欠款項或逾期未清償者，則按週年利率19.71％計付循環
    利息，並應依約繳納違約金。詎被告未依約繳款，截至民國
    96年3月6日止，尚積欠本金新臺幣135,704元未為清償，且
    原告屢次催討，被告仍拒不返還。為此，爰依信用卡契約之
    法律關係提起本訴，並聲明：如主文第1項所示。
貳、被告答辯則以：其對於原告之請求沒有意見，然其目前實無
    能力還款等語。並聲明：原告之訴駁回。
參、本院之判斷：原告主張之前開事實，業據提出與其所述相符
    之經濟部函文、信用卡申請書暨約定條款、帳務資料查詢表
    、帳單明細等件為證（見北簡卷第11頁至第59頁），且為被
    告所不爭執，堪信為真實。從而，原告基於信用卡契約之法
    律關係，請求被告給付如主文第1項所示之金額及利息，為
    有理由，應予准許。至被告所辯上情，屬被告自身償還能力
    ，尚不影響本院前開認定，僅此敘明。
肆、本判決就原告勝訴部分，係依民事訴訟法第427條第1項規定
    適用簡易訴訟程序所為被告敗訴之判決，依民事訴訟法第38
    9條第1項第3款之規定，應由本院依職權宣告假執行。又被
    告固未陳明如受不利判決，願供擔保請准免為假執行，然本
    院在衡平原則下，爰依民事訴訟法第392條第2項規定，依職
    權諭知被告以相當金額為原告預供擔保後，亦得免為假執行
    。
伍、訴訟費用之負擔：民事訴訟法第78條。
中　　華　　民　　國　　111 　年　 8　　月　　11　 　日
                  豐原簡易庭  法  官  段奇琬
以上正本係依照原本做成。
如不服本判決，應於送達後20日內，向本院提出上訴狀並表明上
訴理由，如於本判決宣示後送達前提起上訴者，應於判決送達後
20日內補提上訴理由書（須附繕本）。如委任律師提起上訴者，
應一併繳納上訴審裁判費。
中　　華　　民　　國　　111 　年　 8　　月　　11　 　日
                              書記官  王政偉